【裁判字號】    99,易,376
【裁判日期】    990930
【裁判案由】    傷害
【裁判全文】
臺灣基隆地方法院刑事判決               99年度易字第376號
公  訴  人  臺灣基隆地方法院檢察署檢察官
被      告  己○○
被      告  戊○○
被      告  丁○○
被      告  乙○○
被      告  甲○○
上列被告因傷害案件，經檢察官提起公訴（99年度偵字第2798號），
本院判決如下：
    主  文
本件公訴不受理。
    理  由
一、公訴意旨詳如附件起訴書所載。
二、按告訴乃論之罪，告訴人於第一審辯論終結前，得撤回其告
    訴；又告訴經撤回者，應諭知不受理之判決，且得不經言詞
    辯論為之，刑事訴訟法第238 條第1 項、第303 條第3 款及
    第307 條分別定有明文。
三、經查，告訴人乙○○對於被告甲○○提出告訴，告訴人甲○○對於被告己○○、戊○○、丁○○、乙○○提出告訴，公
    訴人認被告等所為均係涉犯刑法第277條第1項之傷害罪嫌，
    依同法第287 條之規定，為告訴乃論之罪。本案被告已與告
    訴人當庭達成和解，並經告訴人甲○○當庭向本院撤回告訴
    （見卷附準備程序筆錄及撤回告訴聲請狀），告訴人乙○○
    具狀撤回告訴，有撤回告訴狀附卷可稽，揆諸前揭說明，爰
    不經言詞辯論，逕為不受理之諭知。
據上論斷，應依刑事訴訟法第303 條第3 款、第307 條，判決如
主文。
中    華    民    國    99    年    9     月    30    日
                  刑事第五庭法    官  齊  潔
以上正本證明與原本無異。
如不服本判決應於收受送達後10日內向本院提出上訴書狀，並應
敘述具體理由；其未敘述上訴理由者，應於上訴期間屆滿後20日
內向本院補提理由書（均須按他造當事人之人數附繕本）「切勿
逕送上級法院」。
中    華    民    國    99    年    9     月    30    日
                            書 記 官  王一芳
附件：
臺灣基隆地方法院檢察署檢察官起訴書
                                      99年度偵字第2798號
    被      告  己○○  男  35歲（民國○○年○月○○日生）
                        住臺北縣新店市○○路72巷2號2樓
                        國民身分證統一編號：Ｚ000000000號
                戊○○  男  34歲（民國○○年○○月○○日生）
                        住臺北縣新店市○○路72巷2號2樓
                        國民身分證統一編號：Ｚ000000000號
                丁○○  男  26歲（民國○○年○月○○日生）
                        住臺北縣土城市○○路○段62之2號10
                        樓
                        國民身分證統一編號：Ｚ000000000號
                乙○○  男  51歲（民國○○年○月○日生）
                        住嘉義市○區○○○路727號
                        國民身分證統一編號：Ｚ000000000號
                甲○○  男  18歲（民國○○年○○月○日生）
                        住臺北縣貢寮鄉○○街175之3號
                        居臺北縣貢寮鄉○○街47號
                        國民身分證統一編號：Ｚ000000000號
上列被告因傷害案件，已經偵查終結，認應提起公訴，茲將犯罪
事實及證據並所犯法條分敘如下：
        犯  罪  事  實
一、己○○、戊○○為親兄弟，與丁○○、乙○○均為朋友，甲○○、林義隆、鄭凱陽為朋友，雙方原互不相識。緣於民國
    99年4 月16日21時50分許，戊○○酒後在臺北縣貢寮鄉○○
    路與新港街口澳底夜市某碳烤攤前，因故與林義隆、甲○○
    發生不悅，甲○○遂毆打戊○○（戊○○受傷部分均未提出
    告訴，以下亦同），戊○○離去後即前往臺北縣貢寮鄉○○
    路126 號「老主顧檳榔攤」前，撥打電話予丁○○告知被毆
    打之事，並請丁○○前來搭載，丁○○先致電戊○○胞兄己○○告知上情，隨即前往「老主顧檳榔攤」與戊○○碰面，
    未幾，己○○、乙○○亦前來。期間，甲○○因覺戊○○將
    糾集友人尋釁，竟前往不詳處所取得西瓜刀1 把，再返回臺
    北縣貢寮鄉○○路，並於同日22時許，在上揭「老主顧檳榔
    攤」前，與戊○○等人相遇，甲○○見戊○○方有多人聚集
    ，認係有意尋釁，竟基於傷害之犯意，持西瓜刀毆打乙○○
    之左下肢、戊○○之左上臂，丁○○、己○○見狀即與氣憤
    難平之戊○○、乙○○共同基於傷害之犯意聯絡，由丁○○
    持鐵鎚、戊○○持椅子或徒手、己○○、乙○○徒手壓制並
    毆打甲○○，甲○○亦予反擊，雙方一路追打，乙○○並趁
    機搶下甲○○手上之西瓜刀後，反以西瓜刀毆打甲○○。雙
    方一路追打至臺北縣貢寮鄉○○路9 號「仁和宮」前，己○○、戊○○、乙○○將甲○○壓制在地毆打，丁○○則續持
    鐵鎚毆打甲○○。期間，鄭凱陽前往「老主顧檳榔攤」旁之
    「個性妹檳榔攤」欲購買檳榔時目睹上情，隨即通知林義隆
    ，林義隆旋即前往「仁和宮」前勸阻，並帶同甲○○離開現
    場。乙○○、甲○○分別前往醫院接受治療，乙○○經診治
    受有左下肢12公分撕裂傷之傷害，甲○○經診治受有雙手多
    處切割傷併1.右手第3、4、5 指肌腱及第3、4指橈神經受損
    斷裂、2.左手大拇指肌腱及指神經受損斷裂、3.顏面、右膝
    磨擦傷、4.頭部外傷併顏面撕裂傷1 公分之傷害。警方據報
    前往現場處理，在「仁和宮」入口對面馬路附近扣得西瓜刀
    1 把，而查獲上情。
二、案經乙○○、甲○○訴由臺北縣政府警察局瑞芳分局報告偵
    辦。
        證  據  並  所  犯  法  條
一、證據清單與待證事實
 ┌───┬───────────┬───────────┐
 │ 編號 │   證  據  名  稱     │   證  明  事  實     │
 ├───┼───────────┼───────────┤
 │  (一)  │(1)被告己○○之供述    │(1)供承甲○○之西瓜刀被│
 │      │                      │  搶下後，渠曾徒手毆打│
 │      │                      │  甲○○之臉部及身體  │
 │      │(2)證人己○○之證述    │(2)證稱甲○○有持西瓜│
 │      │                      │  刀毆打乙○○、劉軒│
 │      │                      │  平有持鐵鎚毆打甲○○│
 │      │                      │  、乙○○有用腳踢踹│
 │      │                      │  甲○○              │
 ├───┼───────────┼───────────┤
 │  (二)  │被告戊○○之供述      │供承當時有拿椅子丟出去│
 ├───┼───────────┼───────────┤
 │  (三)  │(1)被告丁○○之供述    │(1)供承有持鐵鎚毆打吳正│
 │      │                      │  一之右腿            │
 │      │(2)證人丁○○之證述    │(2)證稱扣案西瓜刀係吳│
 │      │                      │  正一帶到檳榔攤、顧│
 │      │                      │  偉立有把甲○○壓在地│
 │      │                      │  毆打                │
 ├───┼───────────┼───────────┤
 │  (四)  │(1)被告乙○○之供述    │(1)供承有以腳踢踹甲○○│
 │      │                      │  ，然辯稱是自衛      │
 │      │(2)證人乙○○之證述    │(2)指證遭甲○○持刀砍打│
 │      │                      │  左下肢              │
 ├───┼───────────┼───────────┤
 │  (五)  │(1)被告甲○○之供述    │(1)供承有持西瓜刀往檳榔│
 │      │                      │  攤走去，然辯稱是從吳│
 │      │                      │  正一手上搶過        │
 │      │(2)證人甲○○之證述    │(2)證稱戊○○有拿椅子│
 │      │                      │  丟渠、戊○○壓在渠│
 │      │                      │  身上，丁○○持鐵鎚、│
 │      │                      │  乙○○持刀毆打渠    │
 ├───┼───────────┼───────────┤
 │  (六)  │證人即「老主顧檳榔攤」│斯時係甲○○持西瓜刀來│
 │      │老闆朱昭裕之證述      │到現場                │
 ├───┼───────────┼───────────┤
 │  (七)  │證人鄭凱揚之證述      │戊○○有在「老主顧檳榔│
 │      │                      │攤」前壓著甲○○毆打吳│
 │      │                      │正一                  │
 ├───┼───────────┼───────────┤
 │  (八)  │證人林義隆之證述      │渠抵達「仁和宮」時，看│
 │      │                      │到有4 個人毆打甲○○，│
 │      │                      │其中丁○○係持鐵鎚毆打│
 │      │                      │甲○○                │
 ├───┼───────────┼───────────┤
 │  (九)  │乙○○臺北縣貢寮鄉○○○○道壹因遭甲○○持西瓜│
 │      │所診斷證明書1 份      │刀砍打而受有上揭傷害  │
 ├───┼───────────┼───────────┤
 │  (十)  │甲○○長庚醫療財團法人│甲○○因上開鬥毆事件受│
 │      │基隆長庚紀念醫院診斷證│有上揭傷害            │
 │      │明書2 份              │                      │
 ├───┼───────────┼───────────┤
 │  (十一)  │(1)證人即調閱並觀看監視│(1)甲○○持西瓜刀前往「│
 │      │  器影像之查獲警員黃世│  老主顧檳榔攤」前砍打│
 │      │  賢之證述、職務報告書│  戊○○後跑步離開，顧│
 │      │(2)臺北縣貢寮鄉○○路13│  偉立即持椅子丟向吳正│
 │      │  8 號監視器攝得畫面轉│  一                  │
 │      │  錄光碟1片、翻拍照片3│(2)被告己○○、戊○○、│
 │      │  張                  │  乙○○將甲○○壓制在│
 │      │(3)臺北縣貢寮鄉○○路9 │  地，丁○○右手持狀似│
 │      │  號「仁和宮」監視器攝│  鐵鎚之物走向甲○○被│
 │      │  得畫面翻拍照片4張   │  壓制之方向，後己○○│
 │      │                      │  、戊○○、乙○○併行│
 │      │                      │  走出「仁和宮」      │
 ├───┼───────────┼───────────┤
 │  (十二)  │現場照片、現場圖      │被告等人互毆現場及現場│
 │      │                      │遺留血跡等相關跡證之分│
 │      │                      │佈情形                │
 ├───┼───────────┼───────────┤
 │  (十三)  │西瓜刀1 把扣案        │被告甲○○、乙○○傷害│
 │      │                      │之工具                │
 └───┴───────────┴───────────┘
二、核被告5 人所為，均係犯刑法第277條第1項之傷害罪嫌。被
    告己○○、戊○○、丁○○、乙○○就傷害告訴人甲○○之
    犯行，有犯意聯絡與行為分擔，請論以共同正犯。
三、甲○○告訴及警方報告意旨雖認被告乙○○等人毆打甲○○
    之犯行係構成刑法第271 條第2項、第1項之殺人未遂罪嫌。
    惟觀諸卷附甲○○長庚醫療財團法人基隆長庚紀念醫院診斷
    證明書可見，告訴人雖受有頭部外傷，但其最主要之傷勢係
    集中在雙手，另顏面有磨擦傷及1 公分之撕裂傷，而雙手並
    非人體最為脆弱之易致命部位，又從該等顏面傷及頭部外傷
    可見被告乙○○等人主要攻擊甲○○處並非在頭部，足徵被
    告乙○○等人主觀上應無殺害甲○○之故意，是難遽認其等
    係涉犯殺人未遂罪嫌。惟此與上開業經起訴之部分，核為同
    一行為，爰不另為不起訴之處分，附此敘明。
四、依刑事訴訟法第251條第1項提起公訴。
    此  致
臺灣基隆地方法院
中    華    民    國    99    年    8     月    19    日
                              檢察官     丙○○
本件正本證明與原本無異
中    華    民    國    99    年    8     月    23    日
                              書記官     林潔怡
所犯法條：
刑法第277條第1項
（普通傷害罪）
傷害人之身體或健康者，處3 年以下有期徒刑、拘役或1 千元以
下罰金。

司法院資訊處製作；財團法人民間司法改革基金會備份。
